lib/hunspell-1.2.10/src/tools/dics/si_LK/dictionaries/si-LK.aff
FLAG num
SFX 2459 Y 1
SFX 2459 ල වෙන ල
SFX 2404 Y 1
SFX 2404 ල ළි ල
SFX 4710 Y 1
SFX 4710 ව ෙන ව
SFX 515 Y 1
SFX 515 ර ොට ර
SFX 3937 Y 1
SFX 3937 ණ දී ණ
SFX 3870 Y 1
SFX 3870 ත න්ද ත
SFX 1538 Y 1
SFX 1538 ා ියක ා
SFX 4315 Y 1
SFX 4315 ෝ ්‍රස් ෝ
SFX 4275 Y 1
SFX 4275 ී ්වන ී
SFX 3869 Y 1
SFX 3869 ද න්ද ද
SFX 3126 Y 1
SFX 3126 ය ියා ය
SFX 3679 Y 1
SFX 3679 ය රටට ය
SFX 3310 Y 1
SFX 3310 ය ාත්මක ය
SFX 2943 Y 1
SFX 2943 ු ්ජන ු
SFX 2476 Y 1
SFX 2476 ල වින් ල
SFX 3385 Y 1
SFX 3385 ව සෙන ව
SFX 2242 Y 1
SFX 2242 ා ෙන ා
SFX 3465 Y 1
SFX 3465 ම වීම ම
SFX 2554 Y 1
SFX 2554 ට ලට ට
SFX 3006 Y 1
SFX 3006 ි ෙන ි
SFX 162 Y 1
SFX 162 ී ෙන ී
SFX 4807 Y 1
SFX 4807 ා ුලට ා
SFX 1013 Y 1
SFX 1013 ු ෙන ු
SFX 4869 Y 1
SFX 4869 ට ුනාගෙන ට
SFX 863 Y 1
SFX 863 ල වීම ල
SFX 210 Y 1
SFX 210 ූ ෙන ූ
SFX 4806 Y 1
SFX 4806 ි ුලට ි
SFX 4607 Y 1
SFX 4607 ළ ොලේ ළ
SFX 4805 Y 1
SFX 4805 ී ුලට ී
SFX 4409 Y 1
SFX 4409 ි ්නෝ ි
SFX 3467 Y 1
SFX 3467 ම වීමට ම
SFX 4876 Y 1
SFX 4876 ා ුදා ා
SFX 4246 Y 1
SFX 4246 ා ්වා ා
SFX 4311 Y 1
SFX 4311 ත ්‍රාහක ත
SFX 2865 Y 1
SFX 2865 ම ්වයට ම
SFX 1782 Y 1
SFX 1782 ල ොළ ල
SFX 2178 Y 1
SFX 2178 ි ්වා ි
SFX 2273 Y 1
SFX 2273 ී ුමේ ී
SFX 1591 Y 1
SFX 1591 ල වීමට ල
SFX 4245 Y 1
SFX 4245 ී ්වා ී
SFX 1164 Y 1
SFX 1164 ා ිති ා
SFX 4244 Y 1
SFX 4244 ු ්වා ු
SFX 3744 Y 1
SFX 3744 න මේ න
SFX 4035 Y 1
SFX 4035 ක ටු ක
SFX 3415 Y 1
SFX 3415 න සරකට න
SFX 2450 Y 1
SFX 2450 න ව්වේ න
SFX 2665 Y 1
SFX 2665 ක න්ට ක
SFX 4875 Y 1
SFX 4875 ම ුදු ම
SFX 4243 Y 1
SFX 4243 ේ ්වා ේ
SFX 547 Y 1
SFX 547 ා ීම ා
SFX 3031 Y 1
SFX 3031 ි ුළ ි
SFX 708 Y 1
SFX 708 ි ීම ි
SFX 4966 Y 1
SFX 4966 ය ීතව ය
SFX 4874 Y 1
SFX 4874 ල ුදු ල
SFX 4961 Y 1
SFX 4961 ි ීනට ි
SFX 3440 Y 1
SFX 3440 ල ව්වේ ල
SFX 4723 Y 1
SFX 4723 ු ෙත ු
SFX 2263 Y 1
SFX 2263 ී ුවත් ී
SFX 2214 Y 1
SFX 2214 ි ්තක් ි
SFX 803 Y 1
SFX 803 ට න්ට ට
SFX 4537 Y 1
SFX 4537 ු ්ජනයක් ු
SFX 2933 Y 1
SFX 2933 ු ්තක් ු
SFX 837 Y 1
SFX 837 ා ුන්ගේ ා
SFX 1845 Y 1
SFX 1845 ා ිල් ා
SFX 2199 Y 1
SFX 2199 ු ්නෙ ු
SFX 4900 Y 1
SFX 4900 ි ුටු ි
SFX 4864 Y 1
SFX 4864 ී ුනෙමු ී
SFX 4644 Y 1
SFX 4644 ල ේදීන්ගේ ල
SFX 4203 Y 1
SFX 4203 ී ්ෂණ ී
SFX 3513 Y 1
SFX 3513 ල වසේ ල
SFX 1834 Y 1
SFX 1834 ා ීමෙන් ා
SFX 4939 Y 1
SFX 4939 ි ීමෙන් ි
SFX 4349 Y 1
SFX 4349 ි ්‍යය ි
SFX 4798 Y 1
SFX 4798 ර ුල් ර
SFX 3148 Y 1
SFX 3148 ට ින්ම ට
SFX 2917 Y 1
SFX 2917 ි ්දෙන් ි
SFX 4454 Y 1
SFX 4454 ු ්දෙන් ු
SFX 2966 Y 1
SFX 2966 ළ ොළට ළ
SFX 3702 Y 1
SFX 3702 න යාගේ න
SFX 1105 Y 1
SFX 1105 ට ඩි ට
SFX 4695 Y 1
SFX 4695 ා ෙන්න ා
SFX 546 Y 1
SFX 546 ට ුත් ට
SFX 1434 Y 1
SFX 1434 ග ජන ග
SFX 3047 Y 1
SFX 3047 ී ුවට ී
SFX 650 Y 1
SFX 650 ී ෙන්න ී
SFX 607 Y 1
SFX 607 ත න්නා ත
SFX 4177 Y 1
SFX 4177 ු ්සෝ ු
SFX 3977 Y 1
SFX 3977 ට ත්ත ට
SFX 3761 Y 1
SFX 3761 ත මි ත
SFX 2240 Y 1
SFX 2240 ූ ෙන්න ූ
SFX 4468 Y 1
SFX 4468 ෝ ්දයක් ෝ
SFX 1550 Y 1
SFX 1550 ා ිත් ා
SFX 429 Y 1
SFX 429 න මි න
SFX 3411 Y 1
SFX 3411 ල සල ල
SFX 3760 Y 1
SFX 3760 ප මි ප
SFX 1226 Y 1
SFX 1226 ං ම් ං
SFX 3114 Y 1
SFX 3114 ල ිල ල
SFX 3602 Y 1
SFX 3602 න ලින් න
SFX 3569 Y 1
SFX 3569 ල වට ල
SFX 4382 Y 1
SFX 4382 ම ්ම ම
SFX 3305 Y 1
SFX 3305 ල ාදි ල
SFX 4381 Y 1
SFX 4381 ය ්ම ය
SFX 4308 Y 1
SFX 4308 ත ්‍රාහකයා ත
SFX 3468 Y 1
SFX 3468 න වී න
SFX 1240 Y 1
SFX 1240 ත නී ත
SFX 542 Y 1
SFX 542 ී ෙන්නේ ී
SFX 2998 Y 1
SFX 2998 ු ෙන්නේ ු
SFX 3601 Y 1
SFX 3601 ම ලින් ම
SFX 1161 Y 1
SFX 1161 ා ින්ද ා
SFX 4919 Y 1
SFX 4919 ෑ ීෂ්ම ෑ
SFX 386 Y 1
SFX 386 ූ ෙන්නේ ූ
SFX 2411 Y 1
SFX 2411 ස හල් ස
SFX 3549 Y 1
SFX 3549 ර වන් ර
SFX 3461 Y 1
SFX 3461 ය වී ය
SFX 3548 Y 1
SFX 3548 ල වන් ල
SFX 3064 Y 1
SFX 3064 ී ුමයි ී
SFX 568 Y 1
SFX 568 ළ ිරීම ළ
SFX 4439 Y 1
SFX 4439 ි ්නකදී ි
SFX 1370 Y 1
SFX 1370 ල වී ල
SFX 3375 Y 1
SFX 3375 ය ස්ම ය
SFX 1182 Y 1
SFX 1182 ව සි ව
SFX 1542 Y 1
SFX 1542 ා ින්නේ ා
SFX 4927 Y 1
SFX 4927 ි ීයන් ි
SFX 1524 Y 1
SFX 1524 ි ීන්ගෙන් ි
SFX 1481 Y 1
SFX 1481 ි ්ද ි
SFX 4879 Y 1
SFX 4879 ි ුතුයි ි
SFX 4822 Y 1
SFX 4822 ර ුර ර
SFX 4459 Y 1
SFX 4459 ී ්ද ී
SFX 2763 Y 1
SFX 2763 ග ඩ් ග
SFX 1296 Y 1
SFX 1296 ු ්ද ු
SFX 4821 Y 1
SFX 4821 ල ුර ල
SFX 2897 Y 1
SFX 2897 ප ්ප ප
SFX 4777 Y 1
SFX 4777 ා ුවා ා
SFX 1683 Y 1
SFX 1683 ට නා ට
SFX 3118 Y 1
SFX 3118 ා ිරීම ා
SFX 2291 Y 1
SFX 2291 ා ීමක් ා
SFX 4903 Y 1
SFX 4903 ි ුගේ ි
SFX 3900 Y 1
SFX 3900 ඩ නා ඩ
SFX 173 Y 1
SFX 173 ා ෙකි ා
SFX 4753 Y 1
SFX 4753 න ූයේ න
SFX 2916 Y 1
SFX 2916 ේ ්ද ේ
SFX 832 Y 1
SFX 832 ී ුවා ී
SFX 4952 Y 1
SFX 4952 ි ීමක් ි
SFX 4868 Y 1
SFX 4868 ා ුනා ා
SFX 3899 Y 1
SFX 3899 ණ නා ණ
SFX 3684 Y 1
SFX 3684 ත යේ ත
SFX 464 Y 1
SFX 464 ී ුණේ ී
SFX 786 Y 1
SFX 786 න වා න
SFX 4755 Y 1
SFX 4755 ු ූන් ු
SFX 4450 Y 1
SFX 4450 ෝ ්ද ෝ
SFX 1243 Y 1
SFX 1243 ත නා ත
SFX 1795 Y 1
SFX 1795 ා ෙමි ා
SFX 1505 Y 1
SFX 1505 ු ෙකි ු
SFX 1546 Y 1
SFX 1546 ා ිනු ා
SFX 3898 Y 1
SFX 3898 ද නා ද
SFX 1715 Y 1
SFX 1715 ට ඩ් ට
SFX 1517 Y 1
SFX 1517 ී ුනා ී
SFX 4688 Y 1
SFX 4688 ී ෙමි ී
SFX 3741 Y 1
SFX 3741 ට ම් ට
SFX 1483 Y 1
SFX 1483 ු ්තේ ු
SFX 1794 Y 1
SFX 1794 ු ෙමි ු
SFX 4897 Y 1
SFX 4897 ා ුඩ් ා
SFX 3504 Y 1
SFX 3504 ම වා ම
SFX 4960 Y 1
SFX 4960 ර ීන ර
SFX 1149 Y 1
SFX 1149 ා ුම් ා
SFX 1225 Y 1
SFX 1225 ණ ම් ණ
SFX 953 Y 1
SFX 953 ය වා ය
SFX 3501 Y 1
SFX 3501 ර වා ර
SFX 2187 Y 1
SFX 2187 ි ්ලකින් ි
SFX 4907 Y 1
SFX 4907 න ුකුළා න
SFX 2515 Y 1
SFX 2515 න වන්නා න
SFX 1514 Y 1
SFX 1514 ි ුම් ි
SFX 633 Y 1
SFX 633 ල වා ල
SFX 4730 Y 1
SFX 4730 ු ෙක්ෂන් ු
SFX 2602 Y 1
SFX 2602 ද ම් ද
SFX 332 Y 1
SFX 332 ී ුම් ී
SFX 653 Y 1
SFX 653 ා ෙකුගේ ා
SFX 4193 Y 1
SFX 4193 ු ්සන්ට ු
SFX 964 Y 1
SFX 964 න ම් න
SFX 3626 Y 1
SFX 3626 ය ර්ඝ ය
SFX 2398 Y 1
SFX 2398 ය ාකාර ය
SFX 1805 Y 1
SFX 1805 ු ෙකුගේ ු
SFX 4606 Y 1
SFX 4606 ි ොල් ි
SFX 3339 Y 1
SFX 3339 ව හු ව
SFX 2388 Y 1
SFX 2388 ල ාදීන් ල
SFX 3384 Y 1
SFX 3384 ව සෙයි ව
SFX 2276 Y 1
SFX 2276 ී ුමක ී
SFX 4958 Y 1
SFX 4958 ි ීන්වලට ි
SFX 3337 Y 1
SFX 3337 ල හෝ ල
SFX 2855 Y 1
SFX 2855 ී ්වීමට ී
SFX 4605 Y 1
SFX 4605 ේ ොල් ේ
SFX 405 Y 1
SFX 405 ා ින්ට ා
SFX 3176 Y 1
SFX 3176 ල ිට ල
SFX 4612 Y 1
SFX 4612 ම ොම ම
SFX 3759 Y 1
SFX 3759 න මිය න
SFX 2025 Y 1
SFX 2025 ක යි ක
SFX 4967 Y 1
SFX 4967 ය ීත ය
SFX 4815 Y 1
SFX 4815 ය ුරුව ය
SFX 2645 Y 1
SFX 2645 න පන න
SFX 1556 Y 1
SFX 1556 න ැන්නා න
SFX 2535 Y 1
SFX 2535 ම ල්ල ම
SFX 1042 Y 1
SFX 1042 ව ස් ව
SFX 3370 Y 1
SFX 3370 ශ ස් ශ
SFX 2186 Y 1
SFX 2186 ි ්ලකි ි
SFX 1062 Y 1
SFX 1062 ය ල්ල ය
SFX 4401 Y 1
SFX 4401 ා ්පුවෙන් ා
SFX 3418 Y 1
SFX 3418 ල සම් ල
SFX 4525 Y 1
SFX 4525 ු ්ට ු
SFX 3423 Y 1
SFX 3423 ල සන ල
SFX 2130 Y 1
SFX 2130 ට ණි ට
SFX 575 Y 1
SFX 575 ට යි ට
SFX 4317 Y 1
SFX 4317 ා ්‍රයේ ා
SFX 3345 Y 1
SFX 3345 ව හැ ව
SFX 3007 Y 1
SFX 3007 ී ෙනා ී
SFX 4278 Y 1
SFX 4278 ේ ්ලො ේ
SFX 96 Y 1
SFX 96 ා ෙක් ා
SFX 3378 Y 1
SFX 3378 ව ස්තු ව
SFX 4729 Y 1
SFX 4729 ි ෙක් ි
SFX 919 Y 1
SFX 919 ී ුණි ී
SFX 4728 Y 1
SFX 4728 ී ෙක් ී
SFX 833 Y 1
SFX 833 ි ුයි ි
SFX 914 Y 1
SFX 914 ු ෙක් ු
SFX 1646 Y 1
SFX 1646 ද යි ද
SFX 4660 Y 1
SFX 4660 ස ෙළ ස
SFX 4742 Y 1
SFX 4742 ක ෙක ක
SFX 3014 Y 1
SFX 3014 ූ ෙක් ූ
SFX 67 Y 1
SFX 67 න යි න
SFX 4733 Y 1
SFX 4733 ා ෙක්ද ා
SFX 4672 Y 1
SFX 4672 ී ෙසට ී
SFX 4388 Y 1
SFX 4388 ේ ්මක් ේ
SFX 4491 Y 1
SFX 4491 ු ්ති ු
SFX 3408 Y 1
SFX 3408 න සා න
SFX 4268 Y 1
SFX 4268 ම ්වයක් ම
SFX 3051 Y 1
SFX 3051 ි ුලේ ි
SFX 4531 Y 1
SFX 4531 ි ්ටන් ි
SFX 3050 Y 1
SFX 3050 ී ුලේ ී
SFX 2314 Y 1
SFX 2314 ා ියට ා
SFX 556 Y 1
SFX 556 ම යි ම
SFX 2863 Y 1
SFX 2863 ා ්වයෙන් ා
SFX 1165 Y 1
SFX 1165 ා ික ා
SFX 2432 Y 1
SFX 2432 ර සා ර
SFX 4273 Y 1
SFX 4273 ා ්වනු ා
SFX 1938 Y 1
SFX 1938 ල සා ල
SFX 1064 Y 1
SFX 1064 ර ලේ ර
SFX 3623 Y 1
SFX 3623 න ර් න
SFX 3332 Y 1
SFX 3332 ව ළි ව
SFX 1634 Y 1
SFX 1634 ය ර් ය
SFX 2728 Y 1
SFX 2728 ට තේ ට
SFX 2565 Y 1
SFX 2565 ත රු ත
SFX 4447 Y 1
SFX 4447 ු ්ධියක් ු
SFX 776 Y 1
SFX 776 න ැනි න
SFX 904 Y 1
SFX 904 ා ්වය ා
SFX 3638 Y 1
SFX 3638 ද රු ද
SFX 4947 Y 1
SFX 4947 න ීමටය න
SFX 514 Y 1
SFX 514 ළ ොට ළ
SFX 4621 Y 1
SFX 4621 ා ොටුව ා
SFX 2563 Y 1
SFX 2563 න රු න
SFX 4988 Y 1
SFX 4988 ා ිහාරයේ ා
SFX 4402 Y 1
SFX 4402 ා ්පුව ා
SFX 4264 Y 1
SFX 4264 ු ්වය ු
SFX 1521 Y 1
SFX 1521 න ීමේ න
SFX 3225 Y 1
SFX 3225 ා ැල ා
SFX 539 Y 1
SFX 539 ි ්ලක් ි
SFX 2993 Y 1
SFX 2993 ළ ෙරිණි ළ
SFX 2320 Y 1
SFX 2320 ා ිඳු ා
SFX 1472 Y 1
SFX 1472 ු ්ලක් ු
SFX 4452 Y 1
SFX 4452 ි ්දේ ි
